臺灣板橋地方法院交通事件裁定　　　　96年度交聲字第1383號
原處分機關　交通部公路總局臺北區監理所板橋監理站
異　議　人
即受處分人　乙○○
送達代收人　甲○○
上列受處分人因違反道路交通管理處罰條例案件，對於交通部公
路總局臺北區監理所板橋監理站於民國九十六年九月七日所為之
板監裁字裁四一－ＡＥＢ三五四○一三號裁決處分，聲明異議，
本院裁定如下：
    主  文
異議駁回。
    理  由
一、原處分意旨略以：本件受處分人乙○○駕駛車號ＣＲＲ－七
    五三號重型機車，於民國九十六年七月十一日八時十八分許
    ，行經臺北市○○區○○街、崇德街口處，因「不依標誌、
    標線、號誌指示（禁止左轉處左轉）」之違規行為，經臺北
    市政府警察局信義分局六張犁派出所警員依道路交通管理處
    罰條例第四十八條第一項第二款規定，以北市警交大字第Ａ
    ＥＢ三五四○一三舉發違反道路交通管理事件通知單當場舉
    發，受處分人於應到案日期前依法申訴並聽候裁決，爰依前
    開規定及道路交通管理事件統一裁罰基準表規定，於九十六
    年九月七日製發板監裁字裁四一－ＡＥＢ三五四○一三號違
    反道路交通管理事件裁決書，裁處受處分人罰鍰新臺幣（下
    同）六百元，並依同條例第六十三條第一項第一款規定（原
    裁決書漏載「第一項第一款」）記違規點數一點。
二、聲明異議意旨略稱：該禁止左轉標誌應設於異議人行駛之信
    昌街南往北方向明顯處，而非設於信昌街北往南路名標誌牌
    背面，有違道路交通標誌標線號誌設置規則，顯係設置不當
    ，請求撤銷原處分云云。
三、按汽車駕駛人轉彎時，不依標誌、標線、號誌指示者，處新
    臺幣六百元以上一千八百元以下罰鍰，並記違規點數一點，
    道路交通管理處罰條例第四十八條第一項第二款、第六十三
    條第一項第一款分別訂有明文。又所謂「汽車」，係指在道
    路上不依軌道或電力架線而以原動機行駛之車輛（包括機器
    腳踏車），同條例第九十二條第一項所授權訂立之道路交通
    安全規則第二條第一項第一款亦有規定，故機車駕駛人亦有
    首揭處罰規定之適用。
四、經查：
    (一)本件異議人即受處分人駕駛車號ＣＲＲ－七五三號重型機
      車，於九十六年七月十一日八時十八分許，行經臺北市○
      ○區○○街、崇德街口處，因「不依標誌、標線、號誌指
      示（禁止左轉處左轉）」之違規行為，經臺北市政府警察
      局信義分局六張犁派出所警員依道路交通管理處罰條例第
      四十八條第一項第二款規定，以北市警交大字第ＡＥＢ三
      五四○一三舉發違反道路交通管理事件通知單當場舉發等
      情，有上開舉發通知單影本一紙在卷可憑，異議人對此亦
      不爭執，是其確有於上開時、地在設有禁止左轉標誌路口
      左轉之違規事實，洵堪認定。
    (二)至異議人認該禁止左轉標誌設置不當乙節，業據原舉發機
      關即臺北市政府警察局信義分局於九十六年八月十七日以
      北市警信分交字第○九六三四六○一八○○號函覆：「..
      . 為配合駕駛人左轉前需先靠左行駛，禁止左轉牌面規劃
      設置於道路左側，且為避免牌面設置於停止線上方之路口
      近端處駕駛人無法看見，臺北市之禁止左轉牌面均以設置
      於路口遠端號誌燈上，以設置於近端號誌燈上為補強，故
      該址標誌牌設置並無不當。」明確，有上開函文影本一紙
      在卷可稽。按公路主管機關或警察機關，對交通標誌、標
      線及號誌之設置，既係依法令賦予之權限，而有裁量自由
      ，自無違法可言，充其量僅生妥當與否之問題；人民如認
      該交通標誌、標線及號誌設置不合理，固有循正當途徑，
      向主管機關申述反映，促其檢討改善。惟該等設置在未依
      法定程序變更前，所有用路人仍應有遵守之義務。倘所有
      汽、機車駕駛人見主管機關所設置之標線、標誌或號誌，
      全憑主觀之認知，認為設置不當即可恣意違反，則如何建
      立道路上所劃設標誌、標線或號誌之公信力，交通安全之
      秩序亦將無從建立，其他用路人之生命、財產安全，將失
      去保障。據此，異議人執前詞為由圖解免前揭違規行為之
      處罰，顯不足採。
五、綜上，本件事證明確，異議人有「不依標誌、標線、號誌指
    示」之違規行為，洵堪認定，從而，原處分機關援引首揭規
    定，裁處其罰鍰六百元、記違規點數一點，於法並無違誤。
    本件異議為無理由，應予駁回。
據上論斷，應依道路交通案件處理辦法第十九條，裁定如主文。
中　　華　　民　　國　　96　　年　　10　　月　　26　　日
                   交通法庭    法　官   絲鈺雲
以上正本證明與原本無異
如不服本裁定應於送達後5日內向本院提出抗告狀
                               書記官　 蔡美如
中　　華　　民　　國　　96　　年　　10　　月　　29　　日
